臺灣彰化地方法院刑事判決　　　　　　　　　　　　　九十一年度訴字第一八四號
　　公　訴　人　臺灣彰化地方法院檢察署檢察官
　　被　　　告　甲○○
右列被告因違反毒品危害防制條例案件，經檢察官提起公訴（九十年度偵字第七五一
五號），本院判決如左：
    主  文
甲○○無罪。
    事  實
一、公訴意旨略以：被告甲○○基於概括之犯意，分別於民國八十九年十月，在彰化
    縣秀水鄉不詳地點，及九十年六月間，在彰化縣秀水鄉○○村街二○六號，將毒
    品放於其前揭住處房間桌上，任由他人自行取用之方式，連續無償轉讓提供第二
    級毒品安非他命予乙○○施用，嗣於九十年八月七日為警循線查獲，因認被告涉
    有轉讓第二級毒品之犯行云云。
二、按犯罪事實應依證據認定之，無證據不得推定其犯罪事實。又不能證明被告犯罪
    者，應諭知無罪之判決，刑事訴訟法第一百五十四條、第三百零一條第一項分別
    定有明文。且認定犯罪事實所憑之證據，雖不以直接證據為限，間接證據亦包括
    在內，然而無論直接或間接證據，其為訴訟上之證明，須於通常一般人均不致有
    所懷疑，而得確信其為真實之程序者，始得據為有罪之認定，倘其證明尚未達此
    程度，而有合理之懷疑存在時，事實審法院復已就其心證上理由予以闡述，敘明
    其如何無從為有罪之確信時，因而為無罪判決，尚不得指為違法，最高法院著有
    七十六年度台上字第四九八六號判例可供參照。
三、本件公訴人認被告涉有右述犯行，無非係以被告於警訊中之自白，及證人乙○○
    於警訊中證述之情節，為其主要論據。訊據被告甲○○於偵查中及本院調查審理
    時，堅決否認有右述公訴人所指之犯行，辯稱：我沒有對警方說曾經提供毒品給
    乙○○，她是我的朋友，在我住處分租一間房間，順便幫我照顧智障之兒子，我
    沒有提供安非他命供證人乙○○施用等語。經查：證人乙○○於本院調查時否認
    被告曾提供毒品供其施用，證稱當初向警方表示毒品係「阿強」給的，與警訊筆
    錄中所載之證言並不一致，是以關於公訴人所指被告之犯嫌，證人於本院直接調
    查時，並未提供任何具有說服力之證言足資參佐。再查被告於偵查中供稱：「我
    施用毒品後放在桌上，我沒有拿給她吃，我房間沒有上鎖，是她自已進去拿的，
    我不知情」等語（見九十年十二月二十一日偵訊筆錄），核與被告於警訊中供稱
    兩人並未共同施用安非他命等語互合，惟參照證人乙○○及被告於警訊中對於提
    供毒品之方式，均未有具體描述，起訴書亦僅記載：「被告係以將毒品放於其前
    揭住處房間桌上，任由他人自行取用之方式，連續無償轉讓提供第二級予乙○○
    」等語，似未認定被告與證人乙○○間有毒品轉讓之合意，故難僅憑警訊筆錄中
    所載部分被告對已不利之陳述，及證人乙○○於警訊中對於犯罪情節未臻明確之
    證詞，即認定被告主觀上與證人乙○○間曾有轉讓毒品之意思合致。而就實務上
    常見吸毒成癮者彼此之間分享毒品之情形而言，查被告之前案紀錄，除曾有一次
    經裁定移送觀察勒戒，結果認無繼續施用之傾向而經不起訴處分外，並無其他任
    何不法前科，有台灣高等法院被告全國前案紀錄表在卷可稽，難認被告已有施用
    毒品成癮之習慣，由此亦無法提供充分之情況證據，足以補強前述容有合理可疑
    之證據，並推論被告有轉讓毒品之行為。此外，復查無其他積極證據，足認被告
    確有公訴人所指之犯行，應認本件被告犯嫌尚未達到一般人均不致有所懷疑之確
    信程度，揆諸前述法律及判例之意旨，依法應為無罪之諭知。
據上論斷，應依刑事訴訟法第三百零一條第一項，判決如主文。
本案經檢察官詹昭書到庭執行職務。
中      華      民      國      九十一      年      六      月  十三    日
                                臺灣彰化地方法院刑事第三庭
                                    審判長法官   余   仕   明
                                    法      官   李   雅   俐
                                    法      官   黃   玉   齡
右正本證明與原本無異。
如不服本判決，應於判決送達後十日內向本院提出上訴狀( 須附繕本 )。
                                    法院書記官   林   憲   男
中      華      民      國      九十一      年      六      月  十七    日
